【裁判字號】    98,勞上,63
【裁判日期】    991108
【裁判案由】    確認僱傭關係存在
【裁判全文】
臺灣高等法院民事裁定                  98年度勞上字第63號
上  訴  人  阿羅哈客運股份有限公司
法定代理人  乙○○
訴訟代理人  黃銀河律師
被 上訴 人  甲○○
上列當事人間確認僱傭關係存在事件，上訴人對於中華民國98年
12月23日本院第二審判決，提起上訴，本院裁定如下：
    主  文
上訴人應於本裁定送達後七日內，補繳第二、三審裁判費新臺幣
陸萬貳仟捌佰玖拾捌元，如未依限補正，即裁定駁回第三審上訴
。
被上訴人應於本裁定送達後七日內，補繳第一審裁判費新臺幣貳
萬零柒佰肆拾陸元。
    理   由
一、按「訴訟標的之價額，由法院核定。核定訴訟標的之價額，
    以起訴時之交易價額為準；無交易價額者，以原告就訴訟標
    的所有之利益為準」、「以一訴主張數項標的者，其價額合
    併計算之。但所主張之數項標的互相競合或應為選擇者，其
    訴訟標的價額，應依其中價額最高者定之」、「因定期給付
    或定期收益涉訟，以權利存續期間之收入總數為準；期間未
    確定時，應推定其存續期間。但其期間超過10年者，以10年
    計算」，民事訴訟法第77條之1第1、2項、第77條之10分別
    定有明文。又向第二或三審法院上訴，應依民事訴訟法第77
    條之13規定，加徵裁判費10分之5，同法第77條之16第1項亦
    有明定。
二、查本件被上訴人起訴係請求請求確認兩造間之僱傭關係存在
    ，及上訴人應給付解僱時起至民國98年3月1日之薪資新臺幣
    （下同）722,175元暨勞工退休準備金43,325元本息（見原
    審卷第87頁），經原法院判決確認兩造僱傭關係存在、上訴
    人並應給付被上訴人薪資702,203元本息，及將勞工退休金
    42,132元匯入被上訴人勞退專戶；另駁回被上訴人其餘請求
    。上訴人提起第二審上訴後，本院於98年12月23日判決駁回
    其上訴，而被上訴人於本院辯論終結前並未減縮其請求。是
    本件訴訟標的為確認僱傭關係存在，及給付部分薪資，依前
    開說明，其訴訟標的價額應擇其中價額高者定之，即僱傭期
    間計至被上訴人年滿60歲退休尚有8年4月23日，以其平均月
    薪28,092元計算後為2,830,747元【計算式：28092×（12×
    8＋4＋23/30）≒0000000】，應徵第一審裁判費29,116元，
    第二審、第三審裁判費各43,674元。惟被上訴人於原審共繳
    納第一審裁判費計8,370元（5,840元＋2,530元，見調解卷
    第2頁、原審卷第2頁），尚欠第一審裁判費20,746元；而上
    訴人於本院僅繳納第二、三審裁判費各12,225元（見本院卷
    第9頁、第106頁），其餘第二、三審裁判費各31,449元，合
    計62,898元，未據繳納。茲限兩造於收受本裁定正本之日起
    七日內，如數逕向本法院補繳，爰裁定如主文所示。
中    華    民    國    99    年    11    月    8     日
                    民事第七庭
                        審判長法  官  許正順
                              法  官  鄭威莉
                              法  官  蘇芹英
正本係照原本作成。
如不服本裁定，應於收受送達後10日內向本院提出抗告狀，並應
繳納抗告費新台幣１千元。
中    華    民    國    99    年    11    月    11    日
                              書記官  董曼華

司法院資訊處製作；財團法人民間司法改革基金會備份。
